【裁判字號】    90,婚,943
【裁判日期】    901025
【裁判案由】    離婚等
【裁判全文】
臺灣板橋地方法院民事判決  九十年度婚字第九四三號
    原      告  丙○○
                        送達.
    被      告  乙○○
    訴訟代理人  丁○○
右當事人間請求離婚事件，本院判決如左：
    主    文
准原告與被告離婚。
訴訟費用由被告負擔。
    事    實
甲、原告方面：
一、聲明：如主文所示。
二、陳述：原告與被告係於民國七十二年七月十五日結婚，婚後夫妻感情尚融洽，育
    有子女陳穎、陳湧霖。不料被告近年工作不順心，竟於八十九年十月二十二日離
    家，經原告四處打聽未有消息。被告存心拋妻棄子，行方不明，夫妻間之婚姻關
    係已生嚴重破綻，難以繼續維持，爰請依民法第一千零五十二條第二項之規定，
    判決准予離婚。
三、證據：提出戶籍謄本一件為證。
乙、被告方面：
一、聲明：被告同意與原告離婚。
二、陳述：被告於八十九年十月間就離家，很少回家。
丙、本院依職權訊證人即兩造之女陳穎。
    理    由
一、原告主張兩造係夫妻關係，業據提出卷附戶籍謄本一件為證，且為被告所不爭執
    ，堪信為真實。
二、原告主張被告於八十九年十月二十二日離家未回，經原告四處打聽未有消息等情
    ，業據被告到庭自認「被告於八十九年十月間就離家，很少回家」等語明確（見
    本院九十年九月十三日言詞辯論筆錄），核與證人即兩造之女陳穎到庭證述之情
    節相符（見本院九十年十月十一日言詞辯論筆錄），是原告之前開有關被告自八
    十九年十月間即離家，未曾回家之主張，誠屬有據。
三、按民法親屬編於七十四年六月三日修正前，第一千零五十二條就裁判離婚原因，
    原採列舉主義，迄七十四年六月三日修正公布時，於同條增列第二項離婚事由之
    概括規定「有前項以外之重大事由難以維持婚姻者，夫妻之一方，得請求離婚」
    ，其立法本旨，乃以同條第一項各款列舉之離婚原因過於嚴格，故增列第二項，
    即夫妻一方之事由，雖不備同條第一項所列各款之要件，祇須按其事由之情節，
    在客觀上確實難以維持婚姻生活者，亦得請求裁判離婚，使夫妻請求裁判離婚之
    事由較富彈性（最高法院七十六年臺上字第一六五號判決、同院八十六年三月四
    日第二次民事庭會議決議意旨參照）。查兩造間之婚姻生活既因被告自八十九年
    十月間即離家，很少回家，顯見兩造間相處上極度不睦，已如前述，足徵兩造間
    之婚姻已生破綻，若任兩造間此種危害他方生活之婚姻關係繼續存在，洵與民法
    上開規定之立法本旨有違，是兩造之婚姻確已達難以維持之程度。從而，原告依
    民法第一千零五十二條第二項之規定訴請離婚，應予准許。
四、結綸：原告之訴為有理由，爰依民事訴訟法第七十八條，判決如主文。
中      華      民      國     九十     年       十    月   二十五      日
                             臺灣板橋地方法院家事法庭
                                 法  官  許必奇
右正本證明與原本無異。
如對本判決上訴，須於收受決正本後二十日內提出上訴狀（須按他造人數附繕本）。
中      華      民      國     九十     年       十    月   二十五      日
                                 書記官  許清琳


司法院資訊處製作；財團法人民間司法改革基金會備份。
